

Contacto in

(+54) 11 4494 8630

juan.almaraz097@gmail.com

Certificaciones

- Audinate Certificación Dante de Nivel 1
- Audinate Certificación Dante de Nivel 2
- **DataCamp** Machine Learning Fundamentals with Python
- **IBM** Data Visualization with Python
- **IBM** Data Analysis with Python
- IBM Python for Data Science
- freeCodeCamp Scientific Computing with Python

Idioma

- Español nativo
- Ingles avanzado
- Portugués básico

Otras Actividades

- Fútbol
- Escultismo

Juan Almaraz

26, estudiante avanzado de Ingeniería de Sonido

Soy Juan, un estudiante avanzado de la carrera Ingeniería de Sonido en la Universidad Nacional de Tres de Febrero. Me fascina explorar cómo la tecnología puede mejorar la experiencia auditiva y estoy comprometido con el aprendizaje continuo para mantenerme al tanto de las últimas tendencias en mi campo. Disfruto colaborando en equipos multidisciplinarios y me esfuerzo por mejorar mis habilidades día a día. Siempre estoy abierto a nuevas oportunidades y desafíos que me permitan aplicar mi conocimiento y creatividad en proyectos innovadores.

Educación

O 2016 - 2024

Universidad Nacional de Tres de Febrero

Ingeniería de Sonido

39/44 materias aprobadas. Ingeniería que abarca las areas de electrónica de audio, acústica y psicoacústica, control de ruido y vibraciones, procesamiento digital de señales.

Experiencia Laboral

O 2019 - Actualidad

Hospital Privado Modelo I Vicente López, Buenos Aires

Adminisitrativo

Tareas administrativas relacionadas al sistema de alquiler de televisores para habitaciones de internación. Manejo de caja, atención al público, control de insumos. Trabajo de medio tiempo.

2021 - 2022

UNTREF I Caseros, Buenos Aires

Ayudante de cátedra I Electricidad y Magnetismo

Dictado de clases prácticas y resolución de ejercicios. Confección de trabajos prácticos, seguimiento y corrección de los mismos. Organización y actualización del contenido de la materia en Google Drive y Classroom.

2018 - 2019

Carrefour I Olivos, Buenos Aires

Cajero

2016 - 2017

Alsea (Burger King) I Martínez, Buenos Aires

Crew

Atención al cliente, manejo de caja e inventario. Cocina y preparación de alimentos. Limpieza y mantenimiento. Trabajo de medio tiempo con horarios rotativos.